【裁判字號】    88,易,2475
【裁判日期】    890214
【裁判案由】    竊盜
【裁判全文】
臺灣桃園地方法院刑事判決                        八十八年度易字第二四七五號
    公  訴  人  臺灣桃園地方法院檢察署檢察官
    被      告  丙○○
右列被告因竊盜案件，經檢察官提起公訴（八十八年度偵字第一五六二九號），本院
判決如左：
    主  文
丙○○共同踰越安全設備，於夜間侵入住宅竊盜，處有期徒刑拾月。
    事  實
一、丙○○與乙○○（另案審理）於民國（下同）八十八年六月十五日晚間七時許，
    共同意圖為自己不法之所有而基於犯意之聯絡，由乙○○踰越桃園縣中壢市居廣
    一村一一七號甲○○住宅之大門氣窗侵入室內，旋開啟大門讓丙○○侵入，繼著
    手竊得甲○○所有之玉佩四塊後，丙○○即先取該玉佩離去，乙○○則仍留在現
    場接續竊取零錢筒一個（內有現金約新台幣三千多元）、照相機一台、金戒指一
    枚後亦離開現場。二人旋於附近桃園縣中壢市居廣一村一二五號內會合飲酒，乙○○並將所竊得之現金朋分新台幣五百元予丙○○。嗣因丙○○離去時在現場遺
    留其作案前所購蔘茸酒一瓶，為警採集該蔘茸酒瓶上之指紋而循線查獲。
二、案經桃園縣警察局中壢分局移送臺灣桃園地方法院檢察署檢察官偵查起訴。
    理  由
一、右揭被告丙○○於右述時地與共犯乙○○共同侵入被害人甲○○住宅，竊得玉佩
    四塊之事實，訊據被告坦承不諱，核與被害人甲○○指訴相符，且遺留案發現場
    之酒瓶上所採之指紋，經鑑識結果，確與被告丙○○留存於內政部警政署刑事警
    察局之指紋相符，有該局之指紋鑑定書可附卷可稽，堪認此部份之自白，與事實
    相符，足堪採信。惟矢口否認與共犯乙○○事先合謀共犯本案，辯稱：伊外出買
    酒後，行經被害人住宅時，適見乙○○已在屋內，並打開大門出聲邀其進入，始
    臨時起意進入，且進入後僅竊取玉佩四塊隨即離開，不知乙○○有無竊取其他物
    品。至事後分得之五百元銅板則係乙○○為恐消息走漏，對其所施之小惠云云。
    惟查，被告前揭所辯各語，倘若屬實，則可推知共犯乙○○自被害人住處之氣窗
    侵入屋內後，必將該戶大門開啟，否則如何看見被告丙○○適行經該處，繼出聲
    相邀，然此徵諸獨自行竊者於行竊時，莫不小心謹慎，秘密為之，唯恐他人發現
    之常理，共犯乙○○事先如未與被告丙○○謀議行竊，理應於侵入被害人屋內後
    ，將門窗緊閉，迅速翻查有無貴重之物，豈有可能分神注意路上有無友伴經過？
    甚至敞開大門出聲邀友伴進入「共襄盛舉」？是其辯稱本案係臨時因乙○○之要
    約而起意等語，與常情有違，已然有疑。次查，被告丙○○於警訊時業已供稱：
    「當時是乙○○在門口等我，再一起進入一一七號內行竊。」「我只竊得玉珮四
    塊，乙○○並分我竊得之現金五百元」等語明確，核與共犯乙○○於警訊時供稱
    ：「我是與丙○○共同行竊」等語相符，而基於案重初供之經驗法則並綜前所述
    ，足徵其所辯各語，無非冀以非事先同謀且共犯乙○○所竊財物與其無關為由，
    減輕其責之飾卸之詞，委無可取，其與乙○○顯係事先謀議共犯本件竊盜罪行，
    事證明確，至堪認定。
二、核被告所為，係犯刑法第三百二十一條第一項第一款、第二款之加重竊盜罪。其
    與乙○○有犯意聯絡及行為分擔，應論以共同正犯。爰審酌被告丙○○正值青年
    不思進取、犯罪後藉詞脫罪、不肯坦認、惟所生危害尚屬輕微等一切情狀，量處
    如主文所示之刑示懲。
據上論結，應依刑事訴訟法第二百九十九條第一項前段，刑法第二十八條、第三百二
十一條第一項第一款、第二款，判決如主文。
本案經檢察官潘進柳到庭執行職務。
中      華      民      國      八十九      年      二    月    二十五   日
                                     臺灣桃園地方法院刑事第一庭
                                         法  官 潘  政  宏
右正本證明與原本無異。
如不服本判決，應於判決送達後十日內向本院提出上訴狀( 應附繕本 )，上訴於
臺灣高等法院。
                                    書記官   游  誼
中        華        民        國   八十九   年   三   月    八    日
刑法第三百二十一條第一項第一款、第二款
刑法第三百二十一條
犯竊盜罪而有左列情形之一者，處六月以上五年以下有期徒刑：
一、於夜間侵入住宅或有人居住之建築物、船艦或隱匿其內而犯之者。
二、毀越門扇、牆垣或其他安全設備而犯之者。
三、攜帶兇器而犯之者。
四、結夥三人以上而犯之者。
五、乘火災、水災或其他災害之際而犯之者。
六、在車站或埠頭而犯之者。
前項之未遂犯罰之。


司法院資訊處製作；財團法人民間司法改革基金會備份。
